# Marianggi Meléndez

Pediatra Puericultor



Surquillo. Av Sergio Bernales Lima

968526472 marianggim@gmail.com

#### Información adicional

Género Mujer

Fecha de nacimiento 2/6/1987

Nacionalidad Venezolana

Estado civil Unión registrada

#### Perfil

Médico de atención primaria especialista en la prevención, diagnóstico y tratamiento de una amplia gama de afecciones médicas. Con experiencia siendo el primer punto de contacto para los pacientes que buscan atención médica, realizar evaluaciones exhaustivas, interpretar pruebas de diagnóstico y desarrollar planes de tratamiento personalizados que pueden incluir medicamentos, modificaciones del estilo de vida y derivaciones a especialistas cuando sea necesario.

#### **Habilidades**

Atención preventiva y Expe

promoción de la salud rto

Interpretación de pruebas Avanza

diagnósticas do

Valoración médica integral Experto

## Experiencia laboral

#### Pediatra de Consultorio

Centro Pediatrico Chibolitos

Ene. 2021 - Presente

Lima

Evaluaciones médicas integrales, diagnostico enfermedades y desarrollo de planes de tratamiento individualizados para pacientes.

# Pediatra de Emergencia

Clinica Providencia

2019 - Presente

Capacidad para atención inmediata Pra la resolución de patologías de emergencia

### Educación

## Médico Cirujano

UNEF

May. 2004 - Jul. 2012

Lima

# Especialista Pediatra Puericultor

UCLA

Ene. 2013 - Dic. 2015

Venezuela